臺灣臺中地方法院刑事判決　　　　　　　96年度易字第3123號
公　訴　人　臺灣臺中地方法院檢察署檢察官
被　　　告　丙○○
上列被告因竊盜案件，經檢察官提起公訴（96年度偵字第6337、
12107號），本院判決如下：
    主    文
丙○○如犯罪事實二之竊盜，處有期徒刑貳月；又如犯罪事實三
之竊盜，處有期徒刑陸月，扣案之鑰匙壹支沒收；又攜帶兇器竊
盜，處有期徒刑陸月，扳手壹支沒收。應執行有期徒刑壹年，扣
案之鑰匙壹支及未扣案之扳手壹支均沒收。
    犯罪事實
一、丙○○有竊盜、搶奪等前科，其中於民國（下同）94年間因
    搶奪案件，經本院判處有期徒刑1年4月確定，於95年9月22
    日假釋出獄，刑期應至96年2月9日假釋期滿，惟丙○○於假
    釋期間內，於95年11月24日16時許，另案犯竊盜罪，經本院
    於96年7月13日以96年度易字第2860號判處有期徒刑7月，又
    於96年1月31日晚間22時許另案犯竊盜罪，經本院以96年度
    訴字第2085號於判處有期徒刑5月，上開案件如經確定，前
    開假釋依法將被撤銷，是本件應認前開假釋尚未執行完畢，
    合先敘明。
二、詎丙○○猶不知悔改，於前開假釋期間，猶基於意圖為自己
    不法所有之竊盜犯意，於96年1月31日晚間23時許，見乙○○所有之自用小貨車停放在臺中縣新社鄉○○村○○街○段
    93巷2號前，車門未鎖，即徒手進入該自用小貨車內，竊取
    放置於車內之零錢新臺幣（下同）1050元得逞，嗣經警於96
    年2月1日凌晨6時許，在臺中縣新社鄉中興嶺中興村364號另
    案查獲丙○○涉犯其他竊盜案件時，經警詢問丙○○身上零
    錢1050元之來源，為丙○○自首供出上情，而查獲本件犯行
    。
三、丙○○又基於意圖為自己不法所有之竊盜犯意，於96年4月2
    1日凌晨4時許，在臺中縣豐原市○○路與直興街口，以自備
    鑰匙1支，徒手竊取丁○○所使用而停放於該處之車牌號碼
    CJ-3511號自小客車1輛（下稱丁○○所有小客車），得手後
    供己使用。
四、丙○○為使前開自小客車免遭查獲，再基於意圖為自己不法
    所有之竊盜犯意，於96年4月26日下午13時許，在臺中市○○路停車場內，持其所有客觀上足以對人之生命、身體安全
    構成威脅且具有危險性可供兇器使用之扳手1支，竊取甲○○所有之車牌號碼NO-5433號車牌2面，其後再將之懸掛於前
    開丁○○所有小客車上，而將該小客車原懸掛之CJ-3511號
    車牌予以扔棄。嗣經警於96年5月12日18時30分，在臺中縣
    新社鄉○○村○○路1號前停車場，見丙○○自上開懸掛車
    牌NO-5433號之前開自小客車下車，認該車可疑，經查其上
    懸掛車牌並未申報失竊，仍詢問丙○○來源，經丙○○告知
    ，始查知丙○○為犯罪事實三、四之犯行，並扣得丙○○所
    有供為犯罪事實三犯行所用之鑰匙1支。
五、案經臺中縣警察局東勢分局報請臺灣臺中地方法院檢察署檢
    察官偵查起訴。
    理    由
一、本案證據能力之說明
    按「被告以外之人於審判外之陳述，雖不符前4條（指刑事
    訴訟法第159條之1至第159條之4）之規定，而經當事人於審
    判程序同意作為證據，法院審酌該言詞陳述或書面陳述作成
    之情況，認為適當者，亦得為證據」，又「當事人、代理人
    或辯護人於法院調查證據時，知有第159條第1項不得為證據
    之情形，而未於言詞辯論終結前聲明異議，視為有前項之同
    意」，刑事訴訟法第159條之5第1項、第2項亦有明文。本件
    被告就檢察官提出之證據之證據能力，均未於言詞辯論終結
    前聲明異議，自視為同意，合先敘明。
二、訊據被告丙○○對於上開犯罪事實二、三、四之竊盜、攜帶
    兇器竊盜犯行於本院均坦承不諱，核與證人乙○○於警詢、
    證人即被害人丁○○、甲○○於警詢及偵訊所述相符，並有
    乙○○、丁○○出具之贓物認領保管單2紙、查獲照片、臺
    中縣警察局車輛尋獲電腦輸入單、車籍查詢資料在卷可佐，
    足認被告自白與事實相符，事證明確，被告上揭竊盜犯行堪
    予認定。
三、按刑法第321條第1項第3款之攜帶兇器，仍指行為人攜帶兇
    器有行兇之可能，客觀上具有危險性，至其主觀上有無持以
    行兇或反抗之意思，尚非所問。竊盜攜帶起子、鉗子，雖係
    供行竊之工具，然如客觀上足對人之身體、生命構成威脅，
    仍應成立攜帶兇器竊盜罪，最高法院74年度第3次刑事庭會
    議決議可資參照。核被告丙○○如犯罪事實二、三所為，均
    係犯刑法第320條第1項之竊盜罪；被告如犯罪事實四所為，
    係犯刑法第321條第1項第3款之攜帶兇器竊盜罪。再按刑法
    第62條所謂發覺，固非以有偵查犯罪之機關或人員確知其人
    犯罪無誤為必要，而於對其發生嫌疑時，即得謂為已發覺；
    但此項對犯人之嫌疑，仍須有確切之根據得為合理之可疑者
    ，始足當之，若單純主觀上之懷疑，要不得謂已發生嫌疑，
    最高法院72年臺上字第641號判例可資參照，查犯罪事實二
    至四之竊盜犯行之查獲經過，係警方尚未發覺被告涉嫌行竊
    ，僅因被告身上持有零錢、被告自犯罪事實三之小客車下車
    而詢問來源，被告即主動供出犯罪事實二至四之犯行等情，
    亦據被告於警詢、本院陳明在卷，是警方依被告所持1050元
    零錢而詢問被告，及警方依被告自上開小客車下車，復依其
    上懸掛之車牌查詢結果並無失竊紀錄而詢問被告，顯基於單
    純懷疑，此部分既係經被告坦承而為警查獲，且遍查全卷，
    並無其他積極證據足資證明警方於被告坦承犯罪事實二至四
    犯行前，已有確切根據得為合理可疑認被告涉犯犯罪事實二
    至四之犯行，警方顯係基於單純主觀上之懷疑而詢問被告，
    是應認被告就犯罪事實二至四之犯行，均係對未發覺之罪自
    首而受裁判，核與自首之規定相符，爰均依法減輕其刑。被
    告所犯上開2件竊盜犯行與攜帶兇器竊盜犯行，犯意各別，
    行為互殊，應予分論併罰。爰審酌被告前有竊盜、搶奪等前
    科，猶不知悔改，於假釋期間再犯行竊乙○○之車內零錢，
    未逾數月，又另行起意，竊取丁○○之自小客車，復又起意
    竊取甲○○車牌，顯無悔意，再考其犯罪之方法、手段，暨
    其竊取物品之價值，對被害人所致之危害，暨其犯後態度等
    一切情狀，各量處如主文所示，並定其應執行之刑。
四、被告分別於為犯罪事實三、四犯行所用之鑰匙1支、扳手1支
    ，係被告所有分供犯罪事實三、四犯行所用之物，業據被告
    於本院陳明在卷（本院卷第10頁），其中扳手雖未扣案，爰
    依法宣告沒收。
五、末按假釋中更犯罪，受有期徒刑以上刑之宣告，祇得為撤銷
    假釋之原因，不適用累犯之規定，被告前犯強盜罪，經判處
    罪刑，於假釋中，復犯竊盜罪，既非執行完畢或執行一部而
    赦免後再犯罪，自與累犯不符，最高法院25年非字第101號
    判例可資參照。查被告丙○○有竊盜、搶奪等前科，其中於
    94年間因搶奪案件，經本院判處有期徒刑1年4月確定，於95
    年9月22日假釋出獄，刑期應至96年2月9日假釋期滿，惟丙○○於假釋期間內，另於95年11月24日16時許因犯竊盜罪，
    經本院於96年7月13日以96年度易字第2860號判處有期徒刑7
    月，又於96年1月31日晚間22時許另犯竊盜罪，經本院以96
    年度易字第2085號於96年6月12日判處有期徒刑5月，又於96
    年1月31日晚間23時許犯本件犯罪事實二之竊盜罪等情，有
    臺灣高等法院被告前案紀錄表、本院96年度易字第2860號判
    決、本院96年度易字第2085號判決資料、本件判決之犯罪事
    實二可佐，上開案件如經確定，被告前開搶奪案件之假釋，
    依刑法第78條第1項之規定：「假釋中因故意更犯罪，受有
    期徒刑以上刑之宣告者，於判決確定後6月以內，撤銷其假
    釋。但假釋期滿逾3年者，不在此限」，應於前開案件確定
    後6個月內，予以撤銷，是被告本件犯罪事實三、四之犯行
    ，雖係在96年4月21日、96年4月26日所為，應認前開假釋尚
    未執行完畢，雖本件宣判時，被告另涉之本院96年度易字第
    2085號案件、96年度易字第2860號案件及本件犯罪事實二之
    犯行尚未確定，惟被告客觀上假釋既處於將受撤銷之情形，
    ，是本件被告所為犯罪事實三、四之犯行，於宣判時尚不宜
    對被告論以累犯加重其刑；本件犯行應由檢察官俟前開竊盜
    案件確定時，另對被告撤銷假釋，執行殘刑，如被告未撤銷
    釋、或撤銷假釋之殘刑其後另經赦免或減刑，而發覺被告本
    件犯罪事實三、四之犯行，仍係屬累犯，則應由檢察官另行
    依刑事訴訟法第477條及刑法第48條之規定聲請更定其刑，
    併此敘明。
據上論斷，應依刑事訴訟法第299條第1項前段，刑法第320條第1
項、第321條第1項第3款、第62條前段、第51條第5款、第41條第
2項、第38條第1項第2款，刑法施行法第1條之1，判決如主文。
中　　華　　民　　國　　96　　年　　7 　　月　　13　　日
                  刑事第十庭    法  官  黃家慧
上正本證明與原本無異。
如不服本判決，應於送達後十日內向本院提出上訴狀（須附繕
本），上訴於臺灣高等法院臺中分院。
                                書記官  陳靖騰
中　　華　　民　　國　　96　　年　　7 　　月　　13　　日
所犯法條：
刑法第320條第1項
意圖為自己或第三人不法之所有，而竊取他人之動產者，為竊盜
罪，處 5 年以下有期徒刑、拘役或 5 百元以下罰金。
刑法第321條
犯竊盜罪而有左列情形之一者，處6月以上、5年以下有期徒刑：
一  於夜間侵入住宅或有人居住之建築物、船艦或隱匿其內而犯
    之者。
二  毀越門扇、牆垣或其他安全設備而犯之者。
三  攜帶兇器而犯之者。
四  結夥三人以上而犯之者。
五  乘火災、水災或其他災害之際而犯之者。
六  在車站或埠頭而犯之者。
前項之未遂犯罰之。
